【裁判字號】    99,交聲,143
【裁判日期】    990429
【裁判案由】    違反道路交通管理處罰條例聲明異議
【裁判全文】
臺灣臺北地方法院交通事件裁定         99年度交聲字第143號
原處分機關  臺北市交通事件裁決所
異  議  人
即受處分人  甲○○
上列異議人即受處分人因違反道路交通管理處罰條例案件，對於
臺北市交通事件裁決所中華民國99年1月18日所為之處分（原處
分案號：北市裁罰字第裁22-A00HBA436號），聲明異議，本院裁
定如下：
    主      文
異議駁回。
    理      由
一、按駕駛人駕駛汽車（依道路交通管理處罰條例第3條第8款規
    定，汽車包含機器腳踏車即機車），應遵守道路交通標誌、
    標線、號誌之指示；汽車行駛至交岔路口，應遵守燈光號誌
    或交通警察之指示，道路交通安全規則第90條、第102條第1
    項第1款分別定有明文。次按汽車駕駛人，行經有燈光號誌
    管制之交岔路口闖紅燈者，處新臺幣（下同）1,800元以上
    5,400元以下罰鍰，並記違規點數3點，道路交通管理處罰條
    例第53條第1項、第63條第1項第3款亦規定甚明。是機器腳
    踏車之駕駛人如有駕駛機車行經有燈光號誌管制之交岔路口
    闖紅燈之違規行為，經警舉發，並於舉發通知單所載應到案
    日期前到案提出陳述，經交通裁決主管機關調查後仍認定前
    揭違規行為屬實者，依違反道路交通管理事件統一裁罰基準
    及處理細則（以下簡稱處理細則）第44條第1項及違反道路
    交通管理事件統一裁罰基準表（以下簡稱基準表）之規定，
    應對該機車之駕駛人處以1,800元之罰鍰，並記違規點數3點
    。
二、本件異議人即受處分人甲○○於民國98年12月15日上午10時
    11分許，騎乘車牌號碼BBO-198號重型機車行經臺北市○○
    路○段與基隆路1段35巷之交岔路口時，經臺北市政府警察局
    信義分局五分埔派出所警員乙○○攔停，並以受處分人有「
    闖紅燈」之違規行為為由，依違反道路交通管理處罰條例第
    53條第1項之規定舉發，受處分人不服，於舉發通知單所載
    應到案日期前提出陳述，嗣經原處分機關調查結果，仍認受
    處分人確有「駕車行經有燈光號誌管制之交岔路口闖紅燈」
    之違規行為，乃依道路交通管理處罰條例第53條第1項、第
    63條第1項第3款、處理細則第44條第1項暨基準表之規定，
    於99年1月18日以北市裁罰字第裁22-A00HBA436號裁決書裁
    罰受處分人罰鍰1,800元，並記違規點數3點在案。上情有舉
    發通知單及裁決書在卷可考。
三、受處分人聲明異議意旨略以：伊當天於該交岔路口綠燈變成
    黃燈前已經行駛超過停止線，且沿慢車道行駛，停在台泥公
    司前面，變成紅燈後伊發現後面沒有車子，且台泥方向的號
    誌已經變成綠燈，所以就從基隆路1段外側車道往基隆路1段
    35巷即永吉路方向左轉行駛過去，即遭員警攔下，實則伊並
    無闖紅燈云云。
四、經查：
  (一)受處分人於98年12月15日上午10時11分許，騎乘車牌號碼BB
    O-198號重型機車行經臺北市○○路○段與基隆路1段35巷之
    交岔路口時，經臺北市政府警察局信義分局五分埔派出所巡
    佐乙○○攔停並製單告發等情，業據證人乙○○於本院證稱
    ：當天我在基隆路1段及35巷之路口東北角執行交通取締，
    因為該路口經常有紅燈左轉闖紅燈情形，我看到受處分人沿
    基隆路北往南，那時基隆路號誌已經變紅燈，我看到他停下
    來約3秒鐘，結果又左轉往東轉到35巷，我就攔停受處分人
    ，請他出示駕行照，告知他違規事由並開單告發等語明確，
    並有其繪製之現場圖在卷可稽。受處分人雖辯稱其通過停止
    線時是綠燈轉黃燈云云，惟證人乙○○對此證稱：我可以確
    定受處分人是基隆路1段南北向紅燈時由基隆路北往東左轉
    ，當時紅燈已經亮起約3秒，我記得他前面還有一台白色箱
    型車，有停下來沒有通過路口，但是受處分人的機車就從路
    口左轉，路口號誌我看得很清楚，綠燈要轉黃燈至少有兩秒
    的秒差，黃燈轉紅燈也有兩秒的秒差，要全部的號誌變成紅
    燈之後才會有一方變成綠燈，所以紅綠燈很清楚等語綦詳，
    足見證人係觀看查知受處分人於紅燈亮起約3秒後違規左轉
    ，方予以攔停，其對於現場號誌變換情形亦甚為清楚，而足
    以排除出於誤認、誤判之可能性，則受處分人辯稱紅燈時已
    通過路口云云，顯難採信。
  (二)本院復審酌證人乙○○係臺北市政府警察局信義分局五分埔
    派出所巡佐，為依法令執行職務之公務員，當日係在該處執
    行交通違規取締勤務，與受處分人並無任何關係，亦無任何
    恩怨嫌隙，其於依法具結而須擔負刑法偽證罪責之情形下，
    仍於本院為前揭證言，其證言之可信性應可獲得擔保。且其
    關於舉發經過之證述內容甚為詳盡，亦均合於常情而無矛盾
    齟齬，衡情應無設詞陷害受處分人之必要，是證人乙○○所
    述內容自得援為不利於受處分人之認定。又受處分人未就員
    警之舉發有何違誤之處提出相關證據以供調查，本院復查無
    證據足資證明舉發警員有何捏造事實違法取締之情事，足認
    其所為之舉發為正確無誤。是受處分人確有於上開時地紅燈
    左轉之闖紅燈違規行為，堪以認定，其空言否認違規云云，
    洵無足採。從而本件受處分人違規行為明確，應依法裁罰。
五、綜上所述，受處分人確有機車駕駛人行經有燈光號誌管制之
    交岔路口闖紅燈之違規行為，且於舉發通知單所載應到案日
    期前到案提出陳述，從而原處分機關依道路交通管理處罰條
    例第53條第1項、處理細則第44條第1項暨基準表之規定，裁
    處受處分人罰鍰1,800元，並依同條例第63條第1項第3款之
    規定記違規點數3點，核無違誤。本件受處分人之異議為無
    理由，自應裁定將其異議駁回。
據上論斷，應依道路交通案件處理辦法第19條，裁定如主文。
中    華    民    國    99    年    4     月    29    日
                    交通法庭  法  官  林庚棟
以上正本證明與原本無異。
如不服本裁定，應於送達後5日內向本院提出抗告狀。
                              書記官  張汝琪
中    華    民    國    99    年    4     月    30    日

司法院資訊處製作；財團法人民間司法改革基金會備份。
